臺灣臺北地方法院刑事判決　　　　　　 96年度簡上字第328號
上　訴　人　臺灣臺北地方法院檢察署檢察官
被　　　告　甲○○
上列上訴人因被告傷害案件，不服本院九十六年度簡字第二一五
三號，中華民國九十六年六月二十九日第一審簡易判決（聲請簡
易判決處刑案號：臺灣臺北地方法院檢察署九十六年度偵字第四
六七四號），本院管轄之第二審合議庭判決如下：
    主  文
原判決撤銷。
甲○○傷害人之身體，處有期徒刑肆月，如易科罰金，以新臺幣
壹仟元折算壹日，減為有期徒刑貳月，如易科罰金，以新臺幣壹
仟元折算壹日。
    事  實
一、甲○○於民國九十五年八月八日上午八時三十分許，在臺北
    市○○區○○路一段一五○號「錢櫃ＫＴＶ」之六樓電梯口
    ，因細故與乙○○發生爭執，竟基於傷害他人身體之犯意，
    徒手毆打乙○○，致使乙○○受有前額擦傷合併瘀血二Ｘ二
    公分、左眼瘀血合併出血三Ｘ三公分、右上臂擦傷六Ｘ一公
    分、左前臂瘀血三Ｘ三公分、右手肘瘀血三Ｘ三公分、左小
    腿瘀血三Ｘ三公分等傷害。
二、案經乙○○訴由臺北市政府警察局萬華分局報請臺灣臺北地
    方法院檢察署檢察官偵查聲請簡易判決處刑。
    理  由
一、上揭事實業據被告甲○○於警詢（見偵卷第三二頁）、偵查
    （見偵卷第二十頁、第四一頁）及本院審理中（見本院卷第
    十三、十四頁）坦承不諱，經核與告訴人乙○○於偵查中證
    稱遭被告徒手傷害情節相符（見偵卷第二十、二一頁），並
    有臺北市立聯合醫院和平院區九十五年八月八日診斷證明書
    附卷足憑（見偵卷第六頁），足徵被告之自白與事實相符，
    堪以採信。綜上，本件事證明確，被告傷害犯行，堪以認定
    ，應依法論科。
二、核被告所為，係犯刑法第二百七十七條第一項之傷害罪。原
    審以被告事證明確，予以論罪科刑，固非無見，惟中華民國
    九十六年罪犯減刑條例業於九十六年七月四日修正公布，同
    年月十六日施行，本件被告犯罪時間在九十六年四月二十四
    日以前，合於中華民國九十六年罪犯減刑條例之規定，原審
    未及審酌，尚有未洽，檢察官依此理由提起上訴，為有理由
    ，自應由本院予以撤銷改判。爰審酌被告因細故與告訴人發
    生爭執，竟徒手毆打告訴人，使告訴人受有多處擦傷及瘀血
    ，被告犯後坦承犯行，及其品行、生活狀況、智識程度等一
    切情狀，量處如主文所示之刑，並諭知易科罰金之折算標準
    。又被告犯罪時間係在九十六年四月二十四日之前，所犯非
    中華民國九十六年罪犯減刑條例第三條所列之罪，符合減刑
    條件，依中華民國九十六年罪犯減刑條例第二條第一項第三
    款減其宣告刑二分之一，故減為有期徒刑二月，並依中華民
    國九十六年罪犯減刑條例第九條之規定，諭知易科罰金之折
    算標準。
據上論斷，應依刑事訴訟法第四百五十五條之一第一項、第三項
、第三百六十九條第一項前段、第三百六十四條、第二百九十九
條第一項前段，刑法第二百七十七條第一項、第四十一條第一項
前段，刑法施行法第一條之一第一項、第二項前段，中華民國九
十六年罪犯減刑條例第二條第一項第三款，第七條第一項、第九
條，判決如主文。
本案經檢察官王志超到庭執行職務
中　　華　　民　　國　　96　　年　　9　　月　　14 　　日
　　　　　　　　　刑事第十四庭  審判長法　官  宋松璟
                                      法  官  孫萍萍
                                      法  官　李家慧
上正本證明與原本無異。
不得上訴。
　　　　　　　　　　　　      　　　　書記官　楊文祥
中　　華　　民　　國　　96　　年　　9　　月　　17 　　日
附錄本件論罪科刑法條：刑法第277條第1項。
中華民國刑法第277條
（普通傷害罪）
傷害人之身體或健康者，處 3 年以下有期徒刑、拘役或 1 千元
以下罰金。
犯前項之罪因而致人於死者，處無期徒刑或 7 年以上有期徒刑；
致重傷者，處 3 年以上 10 年以下有期徒刑。
